【裁判字號】    97,重上更(三),72
【裁判日期】    970930
【裁判案由】    毒品危害防制條例
【裁判全文】
臺灣高等法院臺中分院刑事判決    97年度重上更(三)字第72號
上  訴  人
即  被  告  乙○○
選任辯護人  盧志科律師
上列上訴人因毒品危害防制條例案件，不服臺灣臺中地方法院94
年度訴字第3493號中華民國95年2月10日第一審判決（起訴案號
：臺灣臺中地方法院檢察署94年度偵字第14579號），提起上訴
，本院判決後，經最高法院第三次發回審理，本院更為判決如下
：
    主  文
原判決關於乙○○販賣第一級毒品及所定應執行刑部分均撤銷。
乙○○被訴販賣第一級毒品部分無罪。
    理  由
一、公訴意旨略以：乙○○基於販賣第一級毒品之概括犯意，自
    民國94年3月間某日至同年4月2日下午2時止，以0000-00000
    0號行動電話為聯絡工具，於接獲吳宥臻所打來之0000-0000
    00號電話時，即在台中縣霧峰鄉○○路之「雅虎電子遊戲場
    」及其他不明地點，將第一級毒品海洛因，以1 包（0.5公
    克）新台幣1千元之價格，連續6次販賣予施用毒品成癮之吳
    宥臻，每次販賣1包，前5次得款計5千元，最後1次因吳宥臻
    缺錢，由乙○○收取內含0000-000000門號SIM卡之行動電話
    1支（廠牌：Panasonic、序號：000000000000000），用以
    抵償價金。嗣於94年4月2日晚間11時55分許，警方在台中縣
    霧峰鄉○○路與林森路口，盤查胡岦宏所駕駛之車號S2-730
    0號自小客車及同車之乙○○時，在副駕駛座下方查獲有乙
    ○○所有海洛因12包（合計淨重13.30公克）、甲基安非他
    命2包（合計毛重3.4公克）、空夾鏈袋2包、藥鏟1支、小皮
    包1個，並在乙○○身上扣得上開內含0000-000000號門號
    SIM卡之行動電話1支，因認被告乙○○涉犯毒品危害防制條
    例第4條第1項之販賣第一級毒品罪嫌。
二、犯罪事實應依證據認定之，無證據不得認定犯罪事實；又不
    能證明被告犯罪者，應諭知無罪之判決，刑事訴訟法第154
    條第2項、第301條第1項分別定有明文。又刑事訴訟法第161
    條第1項規定：檢察官就被告犯罪事實，應負舉證責任，並
    指出證明之方法。因此，檢察官對於起訴之犯罪事實，應負
    提出證據及說服之實質舉證責任。倘所提出之證據不足為被
    告有罪之積極證明，或其指出證明方法無從說服法院以形成
    被告有罪之心證，基於無罪推定原則，自應為被告無罪判決
    之諭知（最高法院92年台上字第128號著有判例可參）。又
    認定犯罪事實所憑之證據，雖不以直接證據為限，間接證據
    亦包括在內，但無論其為直接或間接證據，其為訴訟上之證
    據，必須達於一般人均可得確信其為真實之程度，而無合理
    之懷疑存在時，始得據為被告有罪之認定，倘若犯罪事實之
    證明尚未達此一程度，仍有合理之懷疑存在，審理事實之法
    院即應盡職權調查證據，澄清此項合理之懷疑，使之達於可
    得確信之程度，始為適法，否則仍不能遽為被告有罪之判斷
    。又施用毒品者所稱其向某人買受毒品之指證，不得作為有
    罪判決之唯一證據，仍須調查其他必要之證據，況施用毒品
    者，其供出毒品來源因而破獲者，得減輕其刑，毒品危害防
    制條例第17條亦定有明文，從而施用毒品者之指證，其真實
    性有待其他必要之證據加以補強，若施用毒品者之指證，其
    真實性仍有合理之懷疑存在時，在此項合理之懷疑未澄清前
    ，自不能遽為有罪之判斷，茲所謂其他必要之補強證據，即
    在排除此項合理之懷疑，使之達於可得確信之程度，否則即
    應為被告有利之推定，此亦為刑事訴訟法第154條，犯罪事
    實應依證據認定之證據裁判原則，及因保障被告人權，無罪
    推定原則之所在，此項刑事訴訟基本原則，不能因販賣毒品
    行為之交易期間短暫、交易方法隱密、交易對象單純，致查
    獲不易、搜證困難等原因而放棄，或減低對於犯罪構成要件
    應予嚴格證明之堅持，此項基本原則應為法官證據證明力自
    由判斷職權行使之限制（最高法院91年度台上字第39號著有
    判決可資參照）。
三、關於本案證據能力之說明：
  (一)按被告以外之人於偵查中向檢察官所為陳述，除顯有不可信
    之情況者外，得為證據，刑事訴訟法第159條之1第2項定有
    明文。偵查中對被告以外之人（包括證人、鑑定人、告訴人
    、被害人及共同被告等）所為之偵查筆錄，或被告以外之人
    向檢察官所提之書面陳述，性質上均屬傳聞證據。惟現階段
    刑事訴訟法規定檢察官代表國家偵查犯罪、實施公訴，依法
    其有訊問被告、證人及鑑定人之權，證人、鑑定人且須具結
    ，而實務運作時，檢察官偵查中向被告以外之人所取得之陳
    述，原則上均能遵守法律規定，不致違法取供，其可信度極
    高，職是，被告以外之人前於偵查中已具結而為證述，除反
    對該項供述得具有證據能力之一方，已釋明「顯有不可信之
    情況」之理由外，不宜以該證人未能於審判中接受他造之反
    對詰問為由，即遽指該證人於偵查中之陳述不具證據能力。
    且所謂不可信性情況，法院應審酌被告以外之人於陳述時之
    外在環境及情況，例如：陳述時之心理狀況、有無受到外力
    干擾等，以為判斷之依據。本件證人吳宥臻於檢察官偵查中
    ，以證人之身分陳述，經告以具結義務及偽證處罰後，於命
    證人朗讀結文後具結，其係於負擔偽證罪之處罰心理下證述
    ，並以具結擔保其供述之真實性，又無受其他不當外力干擾
    之情形，其未曾提及檢察官在偵查時有不法取供之情形；至
    於按除急迫情況並經記明筆錄者外，訊問被告時應全程連續
    錄音，必要時並應全程連續錄影，刑事訴訟法第100條之2準
    用同法第100條之1第1項定有明文。所謂未全程連續錄音，
    其情形包含自公權力拘束（如逮捕、拘提等）之時起即未錄
    音；筆錄記載之詢問時間較長，而實際錄音之時間較短；錄
    音內容含混雜亂而難聽辨；筆錄部分內容因操作失當而遭消
    音或覆蓋，及錄音內容中間或部分有暫停錄音等各情形在內
    。考其立法目的，在於建立詢問筆錄之公信力，旨在輔助筆
    錄之不足，並擔保詢間程序之合法正當，亦即在擔保受詢問
    者對於詢問之陳述，係出於自由意思及筆錄所載內容與其陳
    述相符，如受詢問者之陳述係基於自由意思而非出於不正之
    方法，且其陳述與事實相符，縱令對之詢問時未經全程錄音
    ，或事後無法提出錄音帶以供法院勘驗比對，致公務員實施
    詢問程序不無瑕疵，惟仍難謂其供述之筆錄，絕對不具證據
    能力（最高法院93年度台上字第1721號、93年度台上字第
    4525號判決意旨參考）。本件證人吳宥臻於94年7月14日所
    製作之偵查筆錄，經本院更一審勘驗後，當日所為之偵訊過
    程並無任何錄音、錄影之情形（見更一審卷P81反面 )，惟
    證人吳宥臻於原審審理時既已結證稱：於偵查中所述係按先
    前警詢筆錄內容而為陳述等語 (見原審卷P108），足認上開
    筆錄內容並無出於不正方法下所為，縱於訊問過程中無任何
    錄音、錄影之情形，仍非無證據能力，依上說明，本院認證
    人吳宥臻於偵查中之證述，有證據能力，依法得為證據。
  (二)按被告以外之人於審判外之言詞或書面陳述，除法律有規定
    者外，不得作為證據；刑事訴訟法第159條第1項定有明文。
    故被告以外之人於檢察事務官、司法警察官或司法警察調查
    中所為之陳述，與審判中不符時，其先前之陳述如無具有較
    可信之特別情況，且為證明犯罪事實存否所必要者，亦不得
    作為為證據。本件證人吳宥臻於原審審理到庭結證時，業已
    證稱查獲當日警員係持上訴人之照片，問伊上訴人在何處，
    伊表示不知道，警員仍要伊帶路去找上訴人，並要伊指認上
    訴人販毒，當時伊毒癮發作，想趕快做完筆錄回去，乃照警
    員意思（作筆錄），伊嗣於偵查中所供，亦不實在，係依警
    詢筆錄回答等語（見原審卷p99、100），證人吳宥臻就伊於
    警詢時陳述之任意性，既已予以否認，並主張該警詢筆錄之
    記載，非出於渠真意之供述；雖證人即當時製作警詢筆錄之
    員警甲○○於本院證稱上開筆製作時並無吳宥臻毒癮發作情
    事，然觀諸本件證人吳宥臻係於94年4月2日13時許在台中市
    住處施用第一級毒品海洛因後，於同日16時55分許甫遭警方
    查獲，並在其住處扣得海洛因1包及針筒14支，有台灣台中
    地方法院檢察署94年度毒偵字第2137號起訴書在卷可參，則
    證人吳宥臻於94年4月2日18時27分在台中市縣警察局霧峰分
    局接受詢問時，有施用毒品後所生毒癮症狀等情事，尚非無
    可採信；又本件被告係如何遭查獲及指認，證人甲○○先證
    稱係吳宥瑧先說出被告姓名，警方才調相片供其指認，復對
    於是不係警方持被告照片至證人吳宥臻住處供吳宥臻指證一
    事，則證稱印象中沒有這回事，則本件究竟係證人吳宥臻主
    動供出被告之名，或依員警提供之照片而為該被告姓名之陳
    述，已有疑義；且本件臺中縣警察局霧峰分局係以刑事資訊
    系統上被告檔案照片供證人吳宥瑧指認，有上開檔案照片在
    卷可考（見毒偵2131卷p52)，可知，員警既係提供被指認人
    數僅1人之照片供證人指認，且於指認前，業已明白告知證
    人吳宥瑧所述乙○○是否即為該照片所示之人，並由證人吳
    宥瑧據以簽名指認等情，該一指認程序顯亦違反警察機關實
    施指認犯罪嫌疑人程序要領之規定，是以，本件證人吳宥臻
    上開警詢筆錄既無具有較可信之特別情況，亦應無證據能力
    。
四、公訴人認被告涉有上開罪嫌，係以證人吳宥臻於警偵訊所為
    之證述，前揭扣案之第一級毒品海洛因、空夾鏈袋、藥鏟及
    門號0000-000000、0000-000000及0000-000000號行動電話
    之通聯紀錄等為其主要論據。訊據被告堅決否認有販賣第一
    級毒品海洛因之犯行，辯稱：因伊前任女朋友曾旻專常和吳
    宥臻相處，而伊與曾旻專育有小孩，曾旻專無行動電話，而
    曾在94年2、3月時，就索取生活費乙事，借用吳宥臻之行動
    電話與伊聯絡，曾旻專係撥打伊使用之門號0000-000000及
    0000-000000號行動電話聯絡的。但因伊當時之新結交女友
    駱淑清有時接電話時會不高興，並和曾旻專起口角，所以就
    將該門號行動電話停掉，扣案之毒品係甫向藥頭購入供己施
    用的等語。
五、本院之判斷：
  (一)本件證人吳宥臻於警訊之證詞無證據能力，已詳述如前。又
    證人吳宥臻於94年7月14日偵查中，對於檢察官訊問是否曾
    向被告購買毒品5、6次，並在94年4月2日中午在電子遊戲場
    向被告買毒品時，雖證稱實在，且對於為何以手機向被告換
    毒品時，亦證稱因身上沒有錢，不知道手機值多少，換了0.
    5公克的海洛因，市價約1千元，復表示向被告購買毒品5、6
    次都是用0000-000-000號手機與被告聯絡等語（見毒偵2131
    卷P106-107)，惟證人既證述均以0000-000-000號手機與被
    告聯繫購毒，並表示於94年4月2日中午亦曾向被告購買毒品
    ，且因無錢遂以手機抵購毒所需之費用，然觀諸如附表所示
    被告所持有之0000-000-000號門號與告訴人所持有0000-000
    -000號行動電話之通聯紀錄顯示，告訴人所持有0000-000-0
    00號門號自94年3月27日起，與被告所持有之手機即無任何
    成功之通聯往來，證人吳宥臻證稱於94年4月2日中午曾循往
    例以手機向被告購買並取得毒品等情，已有可議，證人吳宥
    臻雖又證稱曾向被告購買毒品達5、6次，然對於購買之確實
    時間及地點，均未能詳述證述，所述是否屬實，亦有疑義，
    且證人吳宥臻於原審審理時，復已具結證稱伊所施用之毒品
    ，均係向案外人蔣游麗花所購買，並表示於偵查中所述，均
    係依警詢筆錄內容而為陳述，經本院更一審調閱前開偵訊錄
    音影帶、光碟，以明瞭證人吳宥臻為上開陳述時，是否依警
    訊筆錄內容而為作答，然查無該偵查內容之錄音光碟，可供
    勘驗，有本院更一審準備程序筆錄在卷可按（見更一卷P81
    背面)，則證人吳宥臻於偵查中所述，是否依其所知而為證
    述，或係按照已無證據能力之警訊筆錄而為證述，亦無可考
    ，則證人吳宥臻於偵查中證述向被告購買毒品達5、6次之證
    詞，既無詳細時間、地點，上開證詞，實難認有何證明力。
    此外，卷附被告所有之門號0000-000-000號行動電話與證人
    吳宥臻持用之0000-000-000號行動電話之通聯紀錄，彼此間
    僅分別於如附表所示94年3月20日、23日、24日、25日、27
    日、28日等日有通聯情形；惟自94年3月28日起至94年4 月2
    日止即無任何通聯紀錄，與起訴書所起訴本案之犯罪時間自
    94年3月間某日起至94年4月2日下午2時止，尚有出入，縱令
    有部分通聯紀錄期間與起訴書起訴之犯罪時間重疊，然上開
    重疊期間之通聯紀錄亦僅有何時，有何電話與被告通聯，並
    無通話內容，實無法證明被告確有與證人吳宥臻通話之記錄
    ，更無從證明其二人間有以該電話連絡買賣毒品事宜。至於
    證人吳宥臻於偵查時雖曾表示查獲當天所扣得之毒品係94年
    4月2日當天中午向被告購買，並供稱伊係以0000-000 -000
    號行動電話與被告聯繫云云，惟依上開通聯紀錄，查獲當天
    並無被告所有上開行動電話與證人吳宥臻所持用之上開行動
    電話之撥打或接收之紀錄，又證人吳宥臻於偵查時雖復供稱
    查獲當天係以手機用以抵價向被告購買毒品所需之1000元云
    云，然本件被告於94年4月2日遭警查獲時，在其與友人胡岦
    宏同行之自小客車上、被告身上及住處，均未查獲證人吳宥
    臻所稱之0000-000-000號門號行動電話，證人吳宥臻於偵查
    中證詞既與卷附通聯情形及現場查扣所得既互有出入，證人
    吳宥臻於偵查中證詞，自難採信為真正。則本件究竟有無公
    訴人所指被告曾於94年4月2日中午12時許，由吳宥臻以手機
    抵價1000元之方式，販賣毒品海洛因予吳宥臻或自94年3月
    間起至94年4月2日止，販賣4次毒品海洛因予吳宥臻等情，
    亦有疑義。且證人吳宥臻於原審審理時已具結證稱：伊所施
    用之毒品均係向蔣游麗花所購買 (見原審卷p96），核與證
    人蔣游麗花於本院更一審審理時具結證述等情相符（見上更
    一卷p9 6-97反面），從而公訴人所舉證據，客觀上顯不足
    以證明被告有販賣第一級毒品海洛因予吳宥臻等犯行。
  (二)警方扣得之被告所持有之粉末12包，經法務部調查局鑑定結
    果，均含第一級毒品海洛因成分，合計淨重13.30公克，空
    包裝總重3.785公克，純度百分之13.56，純質淨重1.80公克
    )，有法務調查局94年5月30日調科壹字第120015855號鑑定
    通知書一份在卷足憑 (見偵2131卷p91)，此固足徵被告確係
    持有第一級毒品海洛因。然查：
  (1)販賣毒品罪，係指行為人基於營利之目的，而販入或賣出毒
    品而言；販賣毒品者，其主觀上須有營利之意圖，客觀上有
    販入或賣出之行為（參照最高法院96年度台上字第1013號判
    決）。關於販賣之故意，屬主觀犯罪成立要件，在訴訟上應
    依積極證據而為嚴格之證明。前述扣案毒品海洛因雖於被告
    持有狀態下所查獲，但違禁物持有之狀態，並非必可推知持
    有之原因，依通常生活經驗，可能為單純持有或為施用而持
    有之靜態行為，苟無確切事證，甚難僅因單純持有毒品而率
    行臆測行為人係出於販賣之主觀犯意。且被告於警詢、偵訊
    、原審及本院均否認有販賣毒品海洛因之情事，是檢察官徒
    以上開扣案毒品海洛因在被告持有中，而推測被告有販賣意
    圖，尚嫌率斷。
  (2)被告因持有上開扣案毒品海洛因為警查獲時坦承確有施用海
    洛因之行為，且經採集其尿液送驗，呈嗎啡陽性反應，有詮
    昕科技科技股份有限公司濫用藥物檢驗報告附台灣台中地方
    法院94年度訴字第3465號卷宗，有上開判決1份在卷可憑（
    見更一審卷p39-4 1)，被告上開施用毒品犯行，與嗣後多次
    施用毒品犯行，業經台灣台中地方法院以94年度訴字第3465
    號於94年12月30日以94年度訴字第3465號判處有期徒刑1年
    確定，此有臺灣高等法院被告前案紀錄表及臺灣臺中地方法
    院94年度訴字第3465號判決書等在卷可稽，觀諸扣案之海洛
    因數量尚非龐大，是以此微量之海洛因，被告辯稱遭警察查
    扣之海洛因係供己施用，則非空言杜撰之虛詞，並非不可採
    信。
  (三)施用毒品者同時購入較多數量之毒品，常以之分裝成每次施
    用所需之數量，便於每次施用或外出時攜帶施用，扣案之空
    夾鏈2包及藥鏟1支，被告辯稱係為施用毒品之用等語，核與
    經驗法則並不相違，尚難逕予認定扣案之夾鏈袋及藥鏟等即
    認係被告分裝販賣海洛因之用。另被告為警查獲時雖持有00
    00-000-000號門號之行動電話1支，惟檢察官僅起訴被告涉
    嫌以門號0000-000-000號之行動電話與買家聯絡販賣第一級
    毒品海洛因，對於被告所持有之其他行動電話，檢察官並未
    起訴係供被告聯絡販賣海洛因所用，自難僅因被告持有該支
    行動電話即任意推定被告以扣案之行動電話聯絡販賣海洛因
    。另檢察官復未舉證證明扣案之物品係如何供被告販賣海洛
    因所用，扣案之物品自難據為不利於被告認定之依據。
  (四)據上所述，公訴人所舉之證據尚不足使法院形成被告有罪之
    確切心證，此外，復查無其他積極之證據足資證明被告有何
    販賣海洛因之犯行，自不能以推測或擬制之方法，以為認定
    被告犯罪之裁判基礎。原審就被告有利之事證未予採酌，率
    為有罪之認定，尚有未洽。被告上訴意旨以其並未犯罪指摘
    原判決失當，為有理由，爰將原審判決予以撤銷，並為無罪
    之諭知。
  (五)又被告因持有上開扣案毒品海洛因為警查獲後，經採集其尿
    液送驗，檢驗結果發現其尿液中呈嗎啡陽性反應，被告上開
    施用毒品犯行，並經法院判處有期徒刑1年確定在案，有臺
    灣高等法院被告前案紀錄表及臺灣臺中地方法院94年度訴字
    第3465號判決書在卷可稽，被告供稱扣案之海洛因係供已施
    用，堪予採信，是被告持有扣案第一級毒品海洛因之低度行
    為應為其施用第一級毒品海洛因之高度行為所吸收，故本案
    自不得再就被告持有第一級毒品之犯行論罪科刑，併此敘明
    。
據上論斷，應依刑事訴訟法第369條第1項前段、第364條、第301
條第1項，判決如主文。
中    華    民    國    97    年    9    月    30    日
            刑事第六庭  審判長法  官  李  文  雄
                              法  官  邱  顯  祥
                              法  官  林  靜  芬
上列正本證明與原本無異。
如不服本判決應於收受送達後十日內向本院提出上訴狀，其未敘
述上訴之理由者並得於提起上訴後十日內向本院補提理由書（均
須按他造當事人之人數附繕本）。
                              書記官  高  勳  楠
中    華    民    國    97    年    9    月    30    日
附表
   行動電話號碼0000-000000與0000-000000號門號之通聯紀錄
  ┌──┬─────┬─────┬─────┬─────┬────┐
  │編號│ 主叫號碼 │ 受叫號碼 │ 始話日期 │通話時間  │通話秒數│
  ├──┼─────┼─────┼─────┼─────┼────┤
  │ 一 │0000000000│0000000000│0000-00-00│11：29：58│       0│
  │    │          │          │          ├─────┼────┤
  │    │          │          │          │11：29：59│       0│
  │    │          │          │          ├─────┼────┤
  │    │          │          │          │11：30：42│       0│
  │    │          │          │          ├─────┼────┤
  │    │          │          │          │11：30：42│       0│
  │    │          │          │          ├─────┼────┤
  │    │          │          │          │11：33：56│       0│
  │    │          │          │          ├─────┼────┤
  │    │          │          │          │11：33：57│       0│
  │    │          │          │          ├─────┼────┤
  │    │          │          │          │11：34：44│       0│
  │    │          │          │          ├─────┼────┤
  │    │          │          │          │11：34：45│       0│
  │    │          │          │          ├─────┼────┤
  │    │          │          │          │11：42：21│       0│
  │    │          │          │          ├─────┼────┤
  │    │          │          │          │11：42：22│       0│
  ├──┼─────┼─────┼─────┼─────┼────┤
  │ 二 │0000000000│0000000000│0000-00-00│18：01：24│       0│
  │    │          │          │          ├─────┼────┤
  │    │          │          │          │18：01：24│       0│
  │    │          │          │          ├─────┼────┤
  │    │          │          │          │18：02：53│       0│
  │    │          │          │          ├─────┼────┤
  │    │          │          │          │18：02：54│       0│
  │    │          │          │          ├─────┼────┤
  │    │          │          │          │19：37：52│       0│
  │    │          │          │          ├─────┼────┤
  │    │          │          │          │19：37：52│      41│
  │    │          │          │          ├─────┼────┤
  │    │          │          │          │19：39：11│      41│
  │    │          │          │          ├─────┼────┤
  │    │          │          │          │19：39：11│      31│
  │    │          │          │          ├─────┼────┤
  │    │          │          │          │19：39：31│      31│
  │    ├─────┼─────┼─────┼─────┼────┤
  │    │0000000000│0000000000│0000-00-00│18：57：13│     105│
  │    │          │          │          ├─────┼────┤
  │    │          │          │          │19：14：40│       6│
  ├──┼─────┼─────┼─────┼─────┼────┤
  │ 三 │0000000000│0000000000│0000-00-00│20：33：12│      25│
  │    │          │          │          ├─────┼────┤
  │    │          │          │          │20：33：12│      25│
  ├──┼─────┼─────┼─────┼─────┼────┤
  │ 四 │0000000000│0000000000│0000-00-00│00：01：49│       0│
  │    │          │          │          ├─────┼────┤
  │    │          │          │          │00：01：49│       0│
  │    │          │          │          ├─────┼────┤
  │    │          │          │          │00：02：13│       0│
  │    │          │          │          ├─────┼────┤
  │    │          │          │          │00：02：13│       0│
  │    │          │          │          ├─────┼────┤
  │    │          │          │          │11：10：07│       0│
  │    │          │          │          ├─────┼────┤
  │    │          │          │          │11：10：07│       0│
  │    │          │          │          ├─────┼────┤
  │    │          │          │          │18：25：27│       0│
  │    │          │          │          ├─────┼────┤
  │    │          │          │          │18：25：28│       0│
  │    │          │          │          ├─────┼────┤
  │    │          │          │          │19：08：57│      27│
  │    │          │          │          ├─────┼────┤
  │    │          │          │          │19：08：57│      27│
  │    │          │          │          ├─────┼────┤
  │    │          │          │          │19：15：08│      18│
  │    │          │          │          ├─────┼────┤
  │    │          │          │          │19：15：08│      18│
  │    ├─────┼─────┼─────┼─────┼────┤
  │    │0000000000│0000000000│0000-00-00│18：25：59│     105│
  ├──┼─────┼─────┼─────┼─────┼────┤
  │ 五 │0000000000│0000000000│0000-00-00│05：48：28│       0│
  │    │          │          │          ├─────┼────┤
  │    │          │          │          │05：48：28│       0│
  ├──┼─────┼─────┼─────┼─────┼────┤
  │ 六 │0000000000│0000000000│0000-00-00│12：46：48│       0│
  │    │          │          │          ├─────┼────┤
  │    │          │          │          │12：46：48│       0│
  └──┴─────┴─────┴─────┴─────┴────┘


司法院資訊處製作；財團法人民間司法改革基金會備份。
